【裁判字號】    89,易,2292
【裁判日期】    891006
【裁判案由】    傷害等
【裁判全文】
臺灣臺南地方法院刑事判決                        八十九年度易字第二二九二號
    公  訴  人  臺灣台南地方法院檢察署檢察官
    被      告  甲○○
右列被告因毀損案件，經檢察官提起公訴（八十九年度偵字第八四０六號），本院判
決如左：
    主  文
甲○○損壞他人機車之車頭燈壹組，足以生損害於他人，處拘役貳拾日，如易科罰金
以參佰元折算壹日；又連續傷害人之身體，處拘役貳拾日，如易科罰金以參佰元折算
壹日。應執行拘役參拾日，如易科罰金以參佰元折算壹日。
    事  實
一、甲○○與丙○○為夫妻，因故爭吵，丙○○將雙方所生之子帶回丙○○位在台南
    縣仁德鄉○○路三九九巷二十六弄一號娘家，甲○○遂向丙○○母親乙○○○提
    出離婚主張，民國八十九年六月七日上午，丙○○騎機車至新化鎮崙子頂五九號
    甲○○住處欲履行同居義務，甲○○拒絕讓丙○○進入，竟基於毀損之故意，持
    安全帽將丙○○所有之機車車頭燈一組打壞；同日晚上十時許，甲○○前往仁德
    鄉○○路三九九巷二六弄一號丙○○娘家，見小孩在屋外玩耍即抱住小孩，正欲
    離去之際，為丙○○發現並阻止，雙方發生拉扯，竟基於傷害人身體之概括犯意
    ，先以腳絆倒丙○○，見聞聲而出之乙○○○出手要抱回小孩，再以手推倒乙○○○，致丙○○受有左膝挫擦傷、乙○○○受有左腳大拇指挫傷之傷害。
二、案經被害人丙○○、乙○○○訴請台灣台南地方法院檢察署檢察官偵查起訴。
    理  由
一、訊據被告甲○○否認有何毀損及傷害犯行，辯稱：「他的機車曾摔壞，一年來均
    未去送修」、「．．．我抱起小孩，他們就衝過拉扯我，並追打我，我沒有出腳
    拐倒丙○○。」、「沒有，是我抱起小孩時，乙○○○過來拉扯我，不讓我抱走
    小孩，我沒有推他」云云。惟查，被告於抱走小孩時以腳絆倒丙○○，再以手推
    倒乙○○○，業據告訴人丙○○及乙○○○指訴一致，並有診斷證明書二紙在卷
    可證。而丙○○的機車車頭燈一組掉落，亦有受損之機車照片一張附卷可稽，告
    訴人之指訴均有具體資料以供認定，堪信為真。事證明確，被告甲○○毀損及傷
    害犯行，均堪予認定。
二、核被告甲○○損壞他人機車車頭燈一組，所為係犯刑法第三百五十四條第一項毀
    損罪；又傷害他人之身體，所為另犯刑法第二百七十七條第一項之傷害罪。被告
    二次傷害犯行，時間緊接，構成要件相同，顯係基於概括犯意為之，應依連續犯
    規定論以一罪，並依法加重其刑。又被告所犯上開二罪，犯意各別，罪名不同，
    應予分論併罰。爰審酌被告犯罪之動機、目的、手段、所生危害、犯後態度等一
    切情狀，量處如主文所示之刑，並諭知易科罰金折算標準，以資懲儆。
據上論斷，應依刑事訴訟法第二百九十九條第一項前段，刑法第五十六條、第三百五
十四條、第二百七十七條第一項、第四十一條、第五十一條第六款、罰金罰鍰提高標
準條例第一條前段、第二條，判決如主文。
中      華      民      國八十九      年      十      月    六    日
                              臺灣臺南地方法院刑事第一庭
                                      法  官  陳振謙
右正本證明與原本無異
如不服本判決應於送達後十日內向本院提出上訴狀
                                      書記官  陳南山
中      華      民      國      八十九      年      十      月    七    日
附錄本案論罪科刑法條全文：
刑法第三百五十四條：
毀棄、損壞前二條以外之他人之物，或致令不堪用，足以生損害於公眾或他人者，處
二年以下有期徒刑、拘役或五百元以下罰金。
刑法第二百七十七條第一項
傷害人之身體或健康者，處三年以下有期徒刑、拘役或一千元以下罰金。


司法院資訊處製作；財團法人民間司法改革基金會備份。
